Minutes et répertoires du notaire Nicolas CRESSÉ, 3 avril 1597 - décembre 1625 (étude XXXIII)
Archives nationales
Minutes et répertoires du notaire Nicolas CRESSÉ (étude XXXIII)
3 avril 1597 - décembre 1625
MC/ET/XXXIII/230 - MC/ET/XXXIII/253/B
Etude XXXIII; Cressé, Nicolas
Archives nationales de France
Minutes et répertoires: la loi 2008-696 du 15 juillet 2008 relative aux archives a fixé à 75 ans à compter de la date de l'acte, ou à 25 ans à compter de la date du décès de l'intéressé si ce délai est plus bref, le délai de communication des minutes et répertoires des notaires; ce délai est porté à 100 ans à compter de la date de l'acte si le document se rapporte à un mineur (code du Patrimoine, articles L213-2, 4e d et 5e).
Autres documents de l'étude (dossiers de clients, comptabilité...): s'agissant d'archives privées, ces documents sont communicables selon les modalités fixées par le déposant ou le donateur.
Certains documents ne sont pas accessibles en raison de leur mauvais état de conservation.
Versement
Attention: ce notaire n'a pas laissé de répertoire pour son activité dans l'étude XXXIII.
Des feuillets avec une liste chronologique des actes sont insérés au début de chaque registre des minutes entre MC/ET/XXXIII/230 et MC/ET/XXXIII/251.
Accès aux instruments de recherche de tous les notaires de l’étude XXXIII
Archives de l'étude XXXIII
- Minutes de Nicolas CRESSÉ, 3 avril 1597 - décembre 1625; MC/ET/XXXIII/230 - MC/ET/XXXIII/253/B
  - Minutes. 1597, 3 avril - décembre, 3 avril - décembre 1597; MC/ET/XXXIII/230; registre
    Informations complémentaires:
    En tête, répertoire chronologique des actes inséré.
    Informations concernant le classement:
    Le niveau inférieur de description, quand il existe, correspond aux minutes d'actes. Toutes les minutes ne sont pas forcément décrites une à une. Les descriptions de ces minutes sont plus ou moins détaillées.
    - BONJAN (Claude) Marchand libraire Rue Zaccharie § Bail à loyer passé par Claude BONJAN, à Robert DENAIN, rue Saint-Jacques, marchand libraire., 18 septembre 1642; MC/ET/XXXIII/230
      Origine de l'information:
      Fichier dit 'général' XVIIe-XVIIIe siècles, par le personnel du Minutier, 1954-1999 ( fichier papier entièrement dématérialisé; voir contexte dans le Plan d’orientation général - Notaires de Paris, guides thématiques du Minutier).
      Date de révision: 2011-2012
      Date de création de la notice: 2010
      bail; Bonjan, Claude
  - Minutes. 1598, MC/ET/XXXIII/231; registre
    Inventaires à la fin.
    - Foi et hommage, aveu et dénombrement, par Nicolas Lesueur, écuyer, sieur de Mosny, demeurant au collège de Navarre, à Adrien d'Amboise., 2 décembre 1598; MC/ET/XXXIII/231
      Histoire littéraire XVIe siècle, par Catherine Grodecki, Madelaine Jurgens, Pierre-Yves Louis, Xenia Pamfilova, 1972-1994 (fichier papier entièrement dématérialisé; voir contexte dans le Plan d’orientation général - Notaires de Paris, guides thématiques du Minutier).
      Date de création de la notice: 2012
      déclaration féodale; Navarre (collège de); Lesueur, Nicolas; Amboise, Adrien de
    - GUICHARD (Gabrielle) Veuve de Isaac de LASSERAN, exempt des gardes de son altesse de Lorraine § Testament de Gabrielle GUICHARD, 15 juillet 1643; MC/ET/XXXIII/231
      testament; Guichard, Gabrielle
  - Minutes. 1599, MC/ET/XXXIII/232; registre
    - Procuration donnée par Michel de Chambellan, abbé de Saint-Rémi à Sens, y demeurant ordinairement, de présent à Paris, à Adrien d'Amboise, grand maître du collège de Champagne, docteur régent en la faculté de théologie., 6 octobre 1599; MC/ET/XXXIII/232
      procuration; Sens (Yonne); Chambellan, Michel de; Amboise, Adrien d'; abbé; docteur d'université
    - Vente par Michel Chambellan, abbé commandataire de Saint-Rémi à Sens, à François d'amboise, sieur de Vézeuil, conseiller du roi, maître des requêtes de son hôtel, absent son frère Adrien d'Amboise stipulant pour lui, d'une maison sise au bourg des Cierges, à 4 lieues de Sens, moyennant 150 écus d'or soleil., 6 octobre 1599; MC/ET/XXXIII/232
      acte de vente; Sens (Yonne); Chambellan, Michel; Amboise, François d'; Amboise, Adrien d'; abbé; maître des requêtes (Ancien Régime)
    - Procuration donnée par Adrien d'Amboise, docteur régent en la faculté de théologie en l'université de Paris, aumônier et prédicateur du roi, prieur du prieuré de Trans dans le diocèse du Mans, demeurant à Paris au collège de Champagne dit de Navarre, à Antoine Ramillier, sieur de la Corbinière., 8 novembre 1599; MC/ET/XXXIII/232
      procuration; Navarre (collège de); Amboise, Adrien d'; Ramillier, Antoine; docteur d'université; prêtre; abbé
    - BRETON (Jean) maître serrurier à Paris § Mise en apprentissage par Jeanne ROBIGNEAU veuve REGNIER, étant au service de. .., 13 octobre 1614; MC/ET/XXXIII/232; fol. VII/C/IIII/XX/IX
      Artisans XVIIe, par M. Jurgens, M.A. Fleury, R. Gourmelon et le personnel du Minutier central, 1954-1996 (fichier papier entièrement dématérialisé; voir contexte dans le Plan d’orientation général - Notaires de Paris, guides thématiques du Minutier).
      contrat d'apprentissage; Breton, Jean
    - RIBOUTAULT (Pierre) Sieur de Bonnefond Capitaine du charroi de l'artillerie de France et l'un des archers de la Garde du Roi. Rue de la Clef. § Don d'un tableau fait par Pierre RIBOUTAULT, à la contraire de Saint-Pierre., 14 mars 1644; MC/ET/XXXIII/232
      Riboutault, Pierre
  - Minutes. 1601, MC/ET/XXXIII/233; registre
    Table en tête.
    - SAINT-MARCEL (église) § nombreux actes par les chanoines de l'église SAINT-MARCEL, 1601; MC/ET/XXXIII/233
      Saint-Marcel, église
    - Bail par Jean François, maître peintre, bourgeois de Paris, demeurant rue des Grands-Degrés, paroisse Saint-Etienne-du-Mont, d'une maison rue Mouffetard., 27 avril 1601; MC/ET/XXXIII/233
      Documents du Minutier central concernant les peintres, sculpteurs et graveurs au XVIIe siècle (1600-1650) (études XXI à CXXII, soit 1585 actes), par Marie-Antoinette Fleury, 1954-1976 (fichier papier entièrement dématérialisé; voir contexte dans le Plan d’orientation général - Notaires de Paris, guides thématiques du Minutier).
      Date de révision: 2010
      Date de création de la notice: 2005
      bail; Grands-Degrés (rue des); Mouffetard (rue); François, Jean; peintre
    - SAINT-ANTOINE (rue) § Marché de pavage pour la chaussée de la. ....., 11 juin 1601; MC/ET/XXXIII/233; fol. C/IIII/XX/XI
      marché; Saint-Antoine (rue)
    - BIÈVRE (rivière de) § Accords entre les chanoine de l'église Saint-Marcel et Guillaume TURPIN, maçon voyer du faubourg Saint-Marcel, au sujet de l'enlèvement des immondices qui obstruent la rivière de BIÈVRE, 10 septembre 1601; MC/ET/XXXIII/233; fol. III/C/X
      accord; Bièvre (cours d'eau); Saint-Marcel (faubourg)
    - SAINT-MARCEL église § Marché pour les vitres de l'. .., 11 septembre 1601; MC/ET/XXXIII/233; fol. III/C/XII
      marché; Saint-Marcel (église)
    - Mariage de Germain Gaultier, sculpteur, demeurant au faubourg Saint-Germain-des-Prés-les-Paris, Grande-rue, paroisse Saint-Sulpice, fils de feu Michel Gaultier, aussi sculpteur, et de Noëmie Pilon, et de Marie Mansart. Etaient témoins: Germaine Durant, veuve de Germain Pilon, sculpteur ordinaire du roi, Jean Pilon, sculpteur, Jean Mansart, maître en l'art de sculpture et peinture à Paris. Etait présent Absalon Mansart, maître charpentier de la Grande-Cognée, demeurant rue des Bernardins, et Michelle Leroy, sa femme., 26 novembre 1601; MC/ET/XXXIII/233; Fol.426
      contrat de mariage; Bernardins (rue des); Saint-Germain (rue); Durant, Germaine; Gaultier, Germain; Gaultier, Michel; Leroy, Michelle (15..-16..); Mansart, Absalon (15..-1611); Mansart, Jean (15..-16..); Mansart, Marie; Pilon, Germain; Pilon, Noémie; charpentier; peintre; sculpteur; sculpteur; sculpteur
    - Transport concernant Absalon Mansart, maître charpentier, demeurant rue des Bernardins., 6 décembre 1601; MC/ET/XXXIII/233; Fol.456
      cession; Bernardins (rue des); Mansart, Absalon (15..-1611); charpentier
  - Minutes. 1602, MC/ET/XXXIII/234; registre
    - Titre nouvel par Absalon Mansart, maître charpentier de la Grande-Cognée, demeurant rue des Bernardins, à cause de sa femme et autres héritiers de feu Jacques Leroy, juré du roi en maçonnerie., 20 février 1602; MC/ET/XXXIII/234; Fol.102
      titre nouvel; Bernardins (rue des); Leroy, Jacques; Mansart, Absalon (15..-1611); charpentier; maçon
    - Quittance de Etienne Benard, maître cordonnier, et Catherine Moté, sa femme, auparavant veuve de Jacques Leroy, juré du roi en maçonnerie, aux héritiers de celui ci, dont Absalon Mansart, maître charpentier, et Michelle Leroy, sa femme., 20 février 1602; MC/ET/XXXIII/234; Fol.127
      quittance; Benard, Etienne; Leroy, Jacques; Leroy, Michelle (15..-16..); Mansart, Absalon (15..-1611); Moté, Catherine; charpentier; cordonnier; maçon
    - Bail par Absalon Mansart, maître charpentier de la Grande-Cognée, bourgeois de Paris, demeurant rue des Bernardins, à cause de sa femme, et autres..., 9 avril 1602; MC/ET/XXXIII/234
      bail; Bernardins (rue des); Mansart, Absalon (15..-1611); charpentier
    - Vente par Absalon Mansart, maître charpentier de la Grande-Cognée, bourgeois de Paris, demeurant rue des Bernardins, et Michelle Leroy, sa femme, d'un jardin clos de murs Grande rue du faubourg Saint-Victor., 15 juin 1602; MC/ET/XXXIII/234; Fol.391
      acte de vente; Bernardins (rue des); Faubourg-Saint-Victor (rue du); Leroy, Michelle (15..-16..); Mansart, Absalon (15..-1611); charpentier
    - Marché de charpenterie pour une maison au Mont Saint-Hilaire, appartenant au collège des Lombards., 21 juin 1602; MC/ET/XXXIII/234; Fol.410
      voir ET. XXX 0234* le 22 juin 1602
      marché; Mont-Saint-Hilaire (hameau); charpentier
    - Marché de maçonnerie pour une maison appartenant au collège des Lombards., 22 juin 1602; MC/ET/XXXIII/234; Fol.413
      voir ET. XXXIII 0234*le 21 juin 1602
      marché; maçon
    - Partage entre Etienne Benard, maître cordonnier, et Catherine Mote, sa femme, auparavant veuve de Jacques Leroy, [maître] juré du roi en l'office de maçonnerie et les héritiers de celui ci, dont Absalon Mansart, maître charpentier de la Grande-Cognée, bourgeois de Paris, et Michelle Leroy, sa femme., 12 juillet 1602; MC/ET/XXXIII/234; Fol.454
      partage; Benard, Etienne; Leroy, Jacques; Leroy, Michelle (15..-16..); Mansart, Absalon (15..-1611); Mote, Catherine; charpentier; cordonnier; maçon
    - Titre nouvel par Absalon Mansart, maître charpentier de la Grande-Cognée, bourgeois de Paris, demeurant rue des Bernardins, et Michelle Leroy, sa femme, et autres héritiers de défunt Jacques Leroy, juré du roi en l'office de maçonnerie, 12 juillet 1602; MC/ET/XXXIII/234; Fol.429
      titre nouvel; Leroy, Jacques; Leroy, Michelle (15..-16..); Mansart, Absalon (15..-1611); charpentier; maçon
    - Quittance de Guillaume Lejeune, peintre, bourgeois de Paris, demeurant devant l'église Saint-Paul, comme fils et héritier de feue Guillemette Dorne, veuve de Martin Lejeune., 25 juillet 1602; MC/ET/XXXIII/234; Fol.481
      quittance; Saint-Paul (église); Dorne, Guillemette; Lejeune, Guillaume; Lejeune, Martin; peintre
    - Quittance de Absalon Mansart, maître charpentier de la Grande-Cognée, bourgeois de Paris, demeurant rue des Bernardins, et Michelle Leroy, sa femme, et autres héritiers de Jacques Leroi, juré du roi en l'office de maçonnerie., 2 octobre 1602; MC/ET/XXXIII/234; Fol.592
      quittance; Bernardins (rue des); Leroi, Jacques; Leroy, Michelle (15..-16..); Mansart, Absalon (15..-1611); charpentier; maçon
  - Minutes. 1604, MC/ET/XXXIII/235; registre. Document détérioré.
  - Minutes. 1605, MC/ET/XXXIII/236; registre. Document détérioré.
  - Minutes. 1606, MC/ET/XXXIII/237; registre. Document détérioré.
    - Transaction concernant Nicolas Coypel, bourgeois de Paris, demeurant rue du Paon, paroisse Saint-Côme., 13 février 1606; MC/ET/XXXIII/237; Fol.086
      accord; Paon (rue du); Coypel, Nicolas
    - Inventaire après décès de Médard Bourgeotte, prêtre principal des collèges de Presles et de Beauvais en l'université de Paris, en une maison des appartenances du collège de Presles, dont la bibliothèque (12 pages de livres latins)., 31 mars 1606; MC/ET/XXXIII/237
      Fichier Bibliothèques XVIe-XVIIIe siècles, par Claire Béchu, Marie-Antoinette Fleury, Madeleine Jurgens, Xenia Pamfilova, 1953-1996 (fichier papier entièrement dématérialisé; voir contexte dans le Plan d’orientation général - Notaires de Paris, guides thématiques du Minutier).
      inventaire après décès; Presles (collège de); Bourgeotte, Médard; prêtre
    - PAPETIER (compagnon) PELLÉ (Nicolas) rue Traversine [au coin de la rue du Bon-Puits, paroisse Saint-Etienne-du-Mont] § Mise en apprentissage par Nicolas PELLÉ, 8 mai 1606; MC/ET/XXXIII/237; fol. II/C/XXXVI
      contrat d'apprentissage; Pellé, Nicolas
    - BOURDON (Etienne) marchand papetier et bourgeois de Paris y demeurant rue de Versailles, paroisse Saint-Nicolas du Chardon. et Jeanne CHEVALLIER, sa femme, auparavant veuve de Pierre BANCQUETEAU, aussi marchand papetier à Paris § Titre nouvel, 3 juillet 1606; MC/ET/XXXIII/237; fol. III/C/LXXVI
      titre nouvel; Bourdon, Etienne
    - MAUBUISSON-LEZ-PONTOISE (Abbaye de) § Quittance de René SIGNAC et Nicolas HOCLET Compagnons couvreur de maisons à Paris, à Gilles SENEULX maître Couvreur de maisons à Paris pour les travaux de couverture faits à l'Abbaye de MAUBUISSON-LEZ-PONTOISE, 6 août 1606; MC/ET/XXXIII/237; fol. IIII/C/LVI
      quittance; Maubuisson-Lez-Pontoise, Abbaye de
    - DUPRÉ (Claude) marchand papetier-ferronnier demeurant à l'enseigne du Boisseau rue Saint-Jacques, paroisse Saint-Séverin et Denise TROVIN, sa femme § Rétrocession d'une rente à prendre sur Claude DUPRÉ; Quittance à Claude DUPRÉ, 11 octobre 1606 - 12 octobre 1606; MC/ET/XXXIII/237; fol.V/C/LVII; fol.V/C/LIX
      quittance; Dupré, Claude
    - TRIBOULET (Pierre) marchand papetier rue Traversine § Apprentissage chez Pierre TRIBOULET, 31 décembre 1606; MC/ET/XXXIII/237; fol. VI/C/LXXIIII
      contrat d'apprentissage; Triboulet, Pierre
    - DABENS (Jean) marchand papetier bourgeois de Paris § Quittance, 15 avril 1608; MC/ET/XXXIII/237
      quittance; Dabens, Jean
  - Minutes. 1608, MC/ET/XXXIII/238; registre. Document détérioré.
    Inventaire à la fin.
    - Remise de peine par François Seguin, marchand vendeur de noir à noircir, demeurant au faubourg Saint-Marcel, Grande rue, paroisse Saint-Médard, à Julien de La Coutre, maître peintre., 1608; MC/ET/XXXIII/238; Fol.761
      Informations concernant le classement et la cotation du document:
      Les dates données correspondent à celle de l'article ET/XXXIII/0238 (1608).
      La Coutre, Julien de; Seguin, François; peintre
    - Mariage de Marin Oudaille, maître peintre, demeurant au Mont-Sainte-Geneviève, en présence de Pierre Baudelot, maître peintre et bourgeois de Paris, son maître., 8 avril 1608; MC/ET/XXXIII/238
      contrat de mariage; Montagne-Sainte-Geneviève (hameau); Baudelot, Pierre; Oudaille, Marin; peintre
    - TRIBOULET (Pierre) marchand papetier bourgeois de Paris, demeurant rue Traversine, paroisse Saint-Etienne-du-Mont § Testament de Pierre TRIBOULET; Procuration des héritiers de défunt Pierre TRIBOULET à Jean SEIGNEUR, marchand papetier bourgeois de Paris, à cause de Marie TRIBOULET, sa femme., 30 avril 1608 - 6 mai 1608; MC/ET/XXXIII/238
      procuration; testament; Triboulet, Pierre
    - BOURDON (famille) marchands papetiers bourgeois de Paris § Inventaire après décès de Pierre TRIBOULLET, marchand papetier [bourgeois de Paris, à la requête de G. [Geneviève] CHOBERT, sa veuve, demeurant rue Traversine et de Jean SEIGNEUR, aussi papetier bourgeois de Paris, exécuteur testamentaire] avec prisée de marchandises par Etienne BOURDON [marchand papetier]; Accord entre Etienne BOURDON et Philibert BOURDON, son frère et apprenti; Bail par Etienne BOURDON, demeurant rue d'Ecosse, d'une maison rue de Versailles, 3 mai, 23 octobre et 11 novembre 1608., 3 mai 1608 - 11 novembre 1608; MC/ET/XXXIII/238; fol. IX/C/LXV; fol. VII/C/LXXVI; fol. VIII/C/LXVII
      inventaire; accord; bail
    - PAPETIER (marchand) bourgeois de Paris SEIGNEUR (Jean) et Marie TRIBOULET, sa femme § Procuration des héritiers de défunt Pierre TRIBOULET, marchand papetier bourgeois de Paris, à Jean SEIGNEUR, 6 mai 1608; MC/ET/XXXIII/238
      procuration; Seigneur, Jean
    - Bail à Pierre Firens, graveur en taille douce, demeurant rue Saint-Jacques à l'enseigne de la Fleur-de-Lys, paroisse Saint-Benoît, de la maison des Trois-Pigeons sise rue Saint-Jacques., 29 mai 1608; MC/ET/XXXIII/238
      bail; Fleur de Lis (enseigne de la); Mouffetard (rue); Saint-Jacques (rue); Trois Pigeons (enseigne des); Firens, Pierre; graveur
    - IMPRIMERIE (caractères d') § Quittance par Jacques DUCLOU, fondeur de lettre et bourgeois de Paris rue Bordelle, à Pierre RAMIER, imprimeur en l'Université de Paris, de 322 £ 13 s., reste du paiement à faire pour la vente de caractères d'IMPRIMERIE, 29 juillet 1608; MC/ET/XXXIII/238; fol. VI/C/I
      acte de vente; quittance
    - Manufacture de Verrerie de Cristal § Traité entre plusieurs 'Gentilshommes de Verrerie' demeurant à Paris en la verrerie française du faubourg Saint-Germain-des-Prés, et Jean MARECHAL écuyer, maître de ladite Verrerie et ses associés, pour travailler en la. .., 18 août 1608; MC/ET/XXXIII/238; fol. VI/C/XXIX
      Marechal, Jean
    - MANUFACTURE de VERRERIE et CRISTAL § Procuration de Jean MARECHAL, maître de la. .. établie en cette ville, a Paul de MONTAULION, gentilhomme de ladite Verrerie, pour le transporter au Dauphiné et autres pays où il y a des Verreries établies pour la. .., 3 septembre 1608; MC/ET/XXXIII/238; fol. VI/C/LXVIII
      procuration; Marechal, Jean; Montaulion, Paul de
    - MANSART (Absalon) Charpentier de la Grande Cognée à Paris et Michelle LE ROY sa femme § Quittance par .. et autres héritiers de Jacques LE ROY juré du Roi en l'Office de maçonnerie, 9 septembre 1608; MC/ET/XXXIII/238; fol. VICLXXIIII
      quittance; Mansart, Absalon
    - Bail par Madeleine Bodeau, veuve de Sébastien Nivelle, libraire juré en l'Université, à Bonnaventure Mezoulle, maître enlumineur, bourgeois de Paris, demeurant rue Saint-Jacques, paroisse Saint-Benoît, d'une maison sise rue Saint-Jacques, vis à vis de celle de la bailleresse., 7 octobre 1608; MC/ET/XXXIII/238; Fol.737
      bail; Saint-Jacques (rue); Bodeau, Madeleine; Mezoulle, Bonaventure (15..-16..); Nivelle, Sébastien; dessinateur; libraire
    - Bail par Jean de La Coutre, maître peintre sur la terre et seigneurie de Sainte-Geneviève, demeurant Grande rue Mouffetard, paroisse Saint-Médard, en la maison des Trois-Pigeons, à François Seguin, marchand de noir à noircir, demeurant en la maison des Trois-Pigeons, de lieux en dépendant., 18 octobre 1608; MC/ET/XXXIII/238; Fol.760
      bail; Mouffetard (rue); Montagne-Sainte-Geneviève (hameau); Trois Pigeons (enseigne des); La Coutre, Jean de; Seguin, François; peintre
  - Minutes. 1610, MC/ET/XXXIII/239; registre. Document détérioré.
  - Minutes. 1612, MC/ET/XXXIII/240; registre
    - LE BRETON (Pierre) Procureur en Parlement § Bail par Marguerite SANSON, veuve de Pierre LE BRETON, demeurant rue des Anglais, paroisse Saint-Etienne-du-Mont.; Autre Bail par la même d'une maison sise à (Villedauré) près Saint-Cloud., 30 janvier 1612 - 12 août 1612; MC/ET/XXXIII/240; fol. LXIII; fol. V/C/LX
      bail; Le Breton, Pierre
    - BOURDON (Philbert) marchand papetier rue Chartrière § Bail par Philbert BOURDON à Christophe DESCOURTIERS, aussi marchand papetier, de lieux dépendant d'une maison dite rue Chartrière., 10 février 1612; MC/ET/XXXIII/240; fol. C
      bail; Bourdon, Philibert; Descourtiers, Christophe
    - MENTHON (Charles de) Chevalier, seigneur et baron de MONTROTTIER et Marie de CHATILLON, sa femme, à présent logés à Paris, Place Maubert à l'Image Saint-Jacques § Procuration de Charles de MENTHON; idem; quittance; Procuration. 24 février, 24 mars, 13 avril, 24 juillet et 17 août 1612., 24 février 1612 - 17 août 1612; MC/ET/XXXIII/240; fol. VI/XX/XIX; fol. II/C/III; fol. II/C/XXX; fol. V/C/IX; fol. V/C/LXIII
      procuration; quittance; Menthon, Charles de
    - BRETON (Pierre) Homme de chambre de François de MACHAULT, fils de Pierre BRETON, laboureur à Charmes-la-Grande et de feue Jeanne LEROY § Mariage de Pierre BRETON et de Mathurine GOUBERT, au service dudit sieur de MACHAULT., 28 février 1612; MC/ET/XXXIII/240; fol. VII/XX/V
      contrat de mariage; Breton, Pierre
    - Apprentissage de Arnaud Dallier, chez Michel Bourdin, sculpteur, demeurant rue Dauphine, paroisse Saint-André-des-Arts., 8 mars 1612; MC/ET/XXXIII/240; Fol.164
      contrat d'apprentissage; Dauphine (rue); Bourdin, Michel (1585?-1645); Dallier, Arnaud; sculpteur
    - Mariage de Guy Petit, maître pâtissier, en présence de Nicolas Tonnellier, enlumineur et bourgeois de Paris, et de François Gence, graveur et bourgeois de Paris., 22 mars 1612; MC/ET/XXXIII/240; Fol.200
      contrat de mariage; Gence, François; Petit, Guy; Tonnellier, Nicolas; dessinateur; graveur
    - BOURDON (Etienne) marchand papetier bourgeois de Paris, demeurant rue d'Ecosse § Bail par Etienne BOURDON d'une maison rue de Versailles, enseigne de l'Etui de chapeau, lui appartenant; Quittance de rachat par Etienne BOURDON, 20 avril 1612 - 3 mai 1612; MC/ET/XXXIII/240; fol. II/C/XLI; f° II/C/LXX
      quittance; bail; Bourdon, Etienne
    - Mariage de Jean Paulnier, compagnon peintre, demeurant rue de Versailles, et de Jeanne Rigault., 2 juin 1612; MC/ET/XXXIII/240; Fol.389
      contrat de mariage; Versailles (rue de); Paulnier, Jean; Rigault, Jeanne; peintre
    - Inventaire après décès de Gilles Bardin, avocat au conseil privé du roi, et en la cour de Parlement, rue de la Parcheminerie., 26 juillet 1612; MC/ET/XXXIII/240
      [Bibliothèque].
      Georges Wildenstein, Le goût pour la peinture dans la bourgeoisie parisienne au début du règne de Louis XIII, d'après des inventaires après décès...[705 actes], Gazette des Beaux-Arts, Paris, 1959, p.79 (voir contexte dans le Plan d’orientation général - Notaires de Paris, guides thématiques du Minutier).
      Autres dépouillement(s):
      Fichier Bibliothèques.
      Date de création de la notice: 2009
      inventaire après décès; Parcheminerie (rue de la); Bardin, Gilles; avocat; avocat au parlement (Ancien Régime)
    - Obligation de Claude Caulier, doreur et miroitier du roi, demeurant rue des Marmousets en la Cité., 27 juillet 1612; MC/ET/XXXIII/240; Fol.517
      obligation; Marmousets (rue des); Caulier, Claude; décorateur; miroitier
    - MARIETTE (Pierre) marchand papetier et relieur en l'Université de Paris, demeurant rue des Arcis, paroisse Saint-Jacques-de-la-Boucherie § Constitution par Pierre MARIETTE.; Transport par Pierre MARIETTE, 27 septembre 1612; MC/ET/XXXIII/240; fol. VI/C/IIII/XX/XIII et ss.
      Mariette, Pierre
    - Apprentissage de Jean Villan avec Pierre Bernard, maître sculpteur et peintre, bourgeois de Paris, demeurant rue Saint-Jacques, paroisse Saint-Benoît., 17 octobre 1612; MC/ET/XXXIII/240; Fol.730
      contrat d'apprentissage; Saint-Jacques (rue); Bernard, Pierre; Villan, Jacques; peintre; sculpteur
    - Mariage de Jeanne François, fille de Jacques François, maître peintre, demeurant rues des Grands-Degrés, paroisse Saint-Etienne-du-Mont, et Geneviève Ryault, sa femme., 6 décembre 1612; MC/ET/XXXIII/240; Fol.824
      contrat de mariage; Grands-Degrés (rue des); François, Jacques; François, Jeanne; Ryault, Geneviève; peintre
  - Minutes. 1613, MC/ET/XXXIII/241; registre. Document détérioré.
    Table en tête; inventaires à la fin.
  - Minutes. 1614, MC/ET/XXXIII/242; registre. Document détérioré.
    - Hôpital de la Charité au faubourg Saint-Marcel § Marché de maçonnerie pour l'..., 20 mars 1614; MC/ET/XXXIII/242
      marché